臺灣屏東地方法院刑事判決　　　　　　 100年度交訴字第35號
公　訴　人　臺灣屏東地方法院檢察署檢察官
被　　　告　林苡鑫
上列被告因公共危險等案件，經檢察官提起公訴（99年度偵字第
10359 號），因被告於準備程序中就被訴事實為有罪之陳述，經
告知簡式審判程序之旨，並聽取當事人之意見後，經本院合議庭
裁定由受命法官獨任進行簡式審判程序，茲判決如下：
    主  文
林苡鑫犯攜帶兇器竊盜罪，處有期徒刑陸月，如易科罰金，以新
臺幣壹仟元折算壹日，扣案之T 字扳手壹支沒收；又犯妨害公眾
往來安全罪，處有期徒刑肆月，如易科罰金，以新台幣壹仟元折
算折算壹日。應執行有期徒刑玖月，如易科罰金，以新臺幣壹仟
元折算一日，扣案之T 字扳手壹支沒收。
    事  實
一、林苡鑫前於民國99年間因公共危險案件，經臺灣高雄地方法
    院以99年度審交簡字第2328號判決判處有期徒刑6 月確定（
    緩刑中）。詎猶不知悔改，竟意圖為自己不法之所有基於竊
    盜之犯意，於99年11月15日凌晨3 時30分許（起訴書誤載為
    凌晨4 時54分許），在高雄市左營區○○○路與重信路口（
    起訴書誤載為福山里博愛里重信路口），見梁雅芬所有之車
    牌號碼8009－QR號自用小客車停放該處，即以隨身攜帶且客
    觀上足對人生命、身體構成威脅而屬兇器之T 字扳手撬開該
    車車門後進入，再持該T 字扳手插入該車電門轉動後發動引
    擎駛離，而竊取上開車輛得手，並供己代步使用。其後，於
    99年11月17日上午9 時10分許，在屏東縣枋山鄉○○道臺1
    線459 公里處，因駕駛前開車輛遇警攔檢，詎其為逃避查緝
    ，竟基於妨害公眾往來安全之犯意，無視該路段其來往來用
    路人之安全，以時速約160 公里之速度駕駛上開車輛，沿屏
    東縣枋山鄉省道臺1 線南下車道由北往南方向霸道行駛，行
    駛途中任意超車，並於行經屏東縣政府警察局恆春分局車城
    分駐所前任意迴轉後再沿臺26線由南往北方向行駛，駛至省
    道臺1 線與內獅路路口時，復見警方在前攔檢，又任意迴轉
    在臺1 線北上車道逆向行駛，致生公眾往來之危險。嗣於同
    日上午10時5 分許，在省道臺1 線451 公里處，為警逮捕，
    始查悉上情。
二、案經屏東縣政府警察局枋寮分局報告臺灣屏東地方法院檢察
    署檢察官偵查起訴。
    理  由
一、按除被告所犯為死刑、無期徒刑、最輕本刑為3 年以上有期
    徒刑之罪或高等法院管轄第一審案件者外，於法院行準備程
    序進行中，被告先就被訴事實為有罪之陳述時，審判長得告
    知被告簡式審判程序之旨，並聽取當事人、代理人、辯護人
    及輔佐人之意見後，裁定進行簡式審判程序；受命法官行準
    備程序，與法院或審判長有同一之權限，刑事訴訟法第273
    條之1 第1 項、第279 條第2 項前段分別定有明文。查本件
    被告林苡鑫所犯非為死刑、無期徒刑、最輕本刑為3 年以上
    有期徒刑之罪或高等法院管轄第一審案件，其於本院99年5
    月10日準備程序進行中，先就前揭被訴事實為有罪之陳述（
    見本院卷第14頁反面），經受命法官告知簡式審判程序之旨
    ，並聽取當事人之意見後，本院合議庭認無不得或不宜改依
    簡式審判程序進行之處，爰依刑事訴訟法第273 條之1 第1
    項，裁定本件由受命法官獨任進行簡式審判程序。並依刑事
    訴訟法第159 條第2 項、第273 條之2 規定，本件不適用同
    法第159 條第1 項關於傳聞法則之規定，證據調查亦不受同
    法第159 條第1 項、第161 條之2 、第161 條之3 、第163
    條之1 及第164 條至第170 條規定之限制，合先敘明。
二、上開事實，業據被告於警詢、本院準備程序及審理時均坦承
    不諱（分見警卷第5 頁，偵卷第15頁，本院卷第14頁反面、
    第18頁反面），另被告上揭竊盜部分犯行，核與證人即被害
    人梁雅芬於警詢時證稱：伊於99年11月15日凌晨4 時54分許
    ，在高雄市左營區○○○路與重信路口發現上開車輛遭竊等
    語相符（見警卷第9 頁），並有屏東縣政府警察局枋寮分局
    搜索扣押筆錄及扣押目錄表1 份、屏東政府警察局車輛尋獲
    電腦輸入單1 紙、臺灣屏東地方法院檢察署99年度保字第22
    53號扣押物品清單1 紙在卷可稽（分見警卷第16至18頁、第
    21頁，偵卷第10頁），復有T 字扳手1 支扣案足憑；被告上
    揭公共危險部分犯行，亦有調查報告1 紙、查獲照片2 紙存
    卷可證（見警卷第2 、27頁）。經核上揭證據，均足佐被告
    自白，是被告任意性自白與事實相符，堪予採信。本案事證
    已臻明確，被告上揭犯行洵堪認定，應依法論科。
三、按行為後法律有變更者，適用行為時之法律，但行為後之法
    律有利於行為人者，適用最有利於行為人之法律，刑法第2
    條第1 項定有明文。被告林苡鑫行為後，刑法第321 條第1
    項規定於100 年1 月26日經總統公布修正，並於同年月28
    日生效。其中第3 款修正前、後規定之構成要件雖相同，但
    修正前之法定刑為「6 月以上5 年以下有期徒刑」，而修正
    後之法定刑則為「6 月以上5 年以下有期徒刑，得併科新臺
    幣10萬元以下罰金」，比較新、舊法之結果，行為後之法律
    並未較有利於被告，依照前開刑法第2 條第1 項前段之規定
    ，此部分亦應適用被告行為時之修正前刑法第321 條第1 項
    第3 款規定。次按刑法第321 條第1 項第3 款之攜帶兇器竊
    盜罪，係以行為人攜帶兇器竊盜為其加重條件，此所謂兇器
    ，其種類並無限制，凡客觀上足對人之生命、身體、安全構
    成威脅，具有危險性之兇器均屬之，且祇須行竊時攜帶此種
    具有危險性之兇器為已足，並不以攜帶之初有行兇之意圖為
    必要，最高法院著有79年度台上字第5253號判例供參。扣案
    之T 字扳手1 支，為金屬製成，質地尖硬，有照片1 張附卷
    可證（見警卷第29頁），客觀上足對人之生命、身體構成威
    脅，應屬兇器無疑。是核被告所為，係犯修正前刑法第321
    條第1 項第3 款之攜帶兇器竊盜罪及同法第185 條第1 項之
    妨害公眾往來安全罪。又被告所犯上開2 罪，犯意各別，行
    為互殊，應予分論併罰。爰審酌被告前已因公共危險案件經
    判處徒刑，現仍緩刑，素行難謂良好，竟仍為己之便，任意
    行竊他人財物，漠視他人財產權利，不循正途取財，嗣為躲
    避警察攔檢，於道路上高速行駛，枉顧其他用路人之安全，
    實非可取，惟念被告終能坦承犯行，尚見悔意，復衡被害人
    業已取回上開車輛，有被害人出具之贓物認領保管單1 紙可
    按（見警卷第24頁），且尚未造成交通事故，其智識程度為
    國中畢業，家庭經濟狀況為勉持（見警卷第3 頁）等一切情
    狀，分別量處如主文所示之刑，併定其應執行之刑及諭知易
    科罰金之折算標準，以示懲儆。公訴人雖就被告公共危險、
    加重竊盜犯行各具體求處有期徒刑4 月、7 月，惟本院認以
    量處如主文所示之刑為適當，公訴人之求刑，核屬過重，附
    此敘明。另扣案T 字扳手1 支，為被告所有並供其犯本件犯
    罪所用，業據被告供承明確（見本院卷第17頁反面），依刑
    法第38條第1 項第2 款，宣告沒收。
據上論斷，應依刑事訴訟法第273 條之1 第1 項、第299 條第1
項前段，刑法第321 條第1 項第3 款（修正前）、第185 條第1
項、第51條第5 款、第41條第1 項前段、第8 項、第38條第1 項
第2 款，刑法施行法第1 之1 條第1 項、第2 項前段，判決如主
文。
本案經檢察官陳立興到庭執行職務。
中    華    民    國    100    年    5    月    24    日
                  交通法庭  法  官  黃柏霖
以上正本證明與原本無異。
如不服本判決應於收受判決後10日內向本院提出上訴書狀，並應
敘述具體理由；其未敘述上訴理由者，應於上訴期間屆滿後20日
內向本院補提理由書（均須按他造當事人之人數附繕本）「切勿
逕送上級法院」。
中    華    民    國   100    年    5     月    24    日
                             書記官  史安琪
附錄論罪科刑法條：刑法第321 條第1 項第3 款、第185 條第1
項。
中華民國刑法第321條
（加重竊盜罪）
犯竊盜罪而有下列情形之一者，處 6 月以上、5 年以下有期徒
刑，得併科新臺幣 10 萬元以下罰金：
一、侵入住宅或有人居住之建築物、船艦或隱匿其內而犯之者。
二、毀越門扇、牆垣或其他安全設備而犯之者。
三、攜帶兇器而犯之者。
四、結夥三人以上而犯之者。
五、乘火災、水災或其他災害之際而犯之者。
六、在車站、埠頭、航空站或其他供水、陸、空公眾運輸之舟、
    車、航空機內而犯之者。
前項之未遂犯罰之。
中華民國刑法第185條
（妨害公眾往來安全罪）
損壞或壅塞陸路、水路、橋樑或其他公眾往來之設備或以他法致
生往來之危險者，處 5 年以下有期徒刑，拘役或 5 百元以下罰
金。
因而致人於死者，處無期徒刑或 7 年以上有期徒刑。致重傷者
，處 3 年以上 10 年以下有期徒刑。
第 1 項之未遂犯罰之。